【裁判字號】    91,交易,695
【裁判日期】    920129
【裁判案由】    公共危險
【裁判全文】
臺灣臺中地方法院刑事判決                        九十一年度交易字第六九五號
    公  訴  人  臺灣臺中地方法院檢察署檢察官
右列被告因公共危險等案件，經檢察官聲請簡易判決處刑 (九十一年度偵字第二一四
五五號），本院台中簡易庭認不宜以簡易判決處刑（九十一年度中交簡字第二一五四
號），改依通常程序審理，本院判決如左：
    主  文
甲○○○○○○○○○IJIT SOMPRON服用酒類，不能安全駕駛動力交通工具而駕駛，處有期徒刑
月，如易科罰金，以佰元折算壹日。
被訴過失傷害部分，公訴不受理。
    事  實
一、甲○○○○○○○○○IJIT SOMPRON（泰國籍，下稱其中文譯名宋朋）於民國九十一年十一
    月二日二十時許，在台中縣大里市泰國餐廳與黃秀香飲用啤酒五、六瓶，至同日
    二十三時結束，其明知服用酒類後已不能安全駕駛汽車等動力交通工具，且應注
    意汽車駕駛人飲酒後其吐氣所含酒精成份超過每公升０˙二五毫克以上者不得駕
    車，又未考領駕駛執照者亦不得駕車，其竟仍自行騎乘車牌號碼ＫＡＴ─一八七
    號機車搭載黃秀香行駛於道路上。嗣於同日二十三時十分許，宋朋騎乘上開機車
    ，沿未劃設分向標線之台中縣太平市○○路由南向北方向行駛至光德路一五七號
    前時，應注意汽車除行駛於單行道或指定行駛於左側車道外，在未劃標線之道路
    ，應靠右行駛，而依當時情形，並無不能注意之情事，宋朋卻疏未注意靠右行駛
    ，貿然行駛於道路中央，適有乙○○騎乘車牌號碼ＪＺ八─九三九號機車，沿光
    德路由北向南方向行駛至該處，亦疏未注意靠右行駛，致宋朋與乙○○發現對方
    來車後，均閃避不及，發生碰撞，乙○○因而受有兩側膝部擦傷之傷害（過失傷
    害部分業據被害人乙○○具狀撤回告訴）。經警據報到場處理，並對宋朋實施吐
    氣所含酒精成份測試結果達每公升一˙０八毫克，始查知宋朋酒後駕車。
二、案經台中縣警察局霧峰分局移請臺灣臺中地方法院檢察署檢察官偵查起訴。
    理  由
甲、有罪部分：
一、訊據被告宋朋對於右揭犯罪事實均坦承不諱，復有酒精濃度測定值表、舉發違反
    道路交通管理事件通知單、刑法第一百八十五條之三查獲後測試、觀察職務報告
    書、道路交通事故調查報告表、診斷證明書各一份附卷可稽。按服用酒類不能安
    全駕駛動力交通工具之認定，參考德國、美國之認定標準，對於酒精濃度呼氣已
    達每公升○．五五毫克或血液濃度達百分之○．一一以上，肇事率為一般正常人
    之十倍，應認為已達不能安全駕駛之標準（法務部八十八年五月十八日八八年度
    法檢字第一六六九號函參照），被告肇事後所測得吐氣中所含酒精濃度高達每公
    升一‧０八毫克，已超逾前開不能安全駕駛之標準甚多。被告當時確係處於不能
    安全駕駛動力交通工具之狀態，至為灼然。事證已臻明確，被告之犯行堪以認定
    。
二、核被告所為，係犯刑法第一百八十五條之三服用酒類致無法安全駕駛動力交通工
    具罪。爰審酌被告酒醉後已不能安全駕駛，仍不顧公眾之安危，貿然駕車，造成
    他人受傷，應予非難；兼衡及被告素行，犯後坦承犯行，復已與被害人達成和解
    （有和解書及撤回告訴狀各一紙附卷可參），犯後態度尚佳等一切情狀，從輕量
    處如主文第一項所示之刑，並諭知易科罰金之折算標準，以啟自新。
乙、不受理部分：
一、公訴意旨另以：被告宋朋於九十一年十一月二日二十三時酒後無照駕駛車牌號碼
    ＫＡＴ─一八七號機車搭載黃秀香行駛於道路上。嗣於同日二十三時十分許，宋
    朋騎乘上開機車，沿未劃設分向標線之台中縣太平市○○路由南向北方向行駛至
    光德路一五七號前時，應注意汽車除行駛於單行道或指定行駛於左側車道外，在
    未劃標線之道路，應靠右行駛，而依當時情形，並無不能注意之情事，宋朋卻疏
    未注意靠右行駛，貿然行駛於道路中央，適有乙○○騎乘車牌號碼ＪＺ八─九三
    九號機車，沿光德路由北向南方向行駛至該處，亦疏未注意靠右行駛，致宋朋與
    乙○○發現對方來車後，均閃避不及，發生碰撞，乙○○因而受有兩側膝部擦傷
    之傷害。案經乙○○訴由台中縣警察局霧峰分局報告偵辦，因認被告涉有刑法第
    二百八十四條第一項之過失傷害罪嫌。
二、按告訴乃論之罪，告訴人於第一審辯論終結前得撤回其告訴，又告訴經撤回者，
    應諭知不受理之判決，刑事訴訟法第二百三十八條第一項、第三百零三條第三款
    ，分別定有明文。
三、本件被告宋朋經檢察官依刑法第二百八十四條第一項前段之過失傷害罪提起公訴
    ，依刑法第二百八十七條前段之規定，須告訴乃論。茲據告訴人乙○○具狀撤回
    其告訴，揆諸首開說明，爰諭知不受理之判決。
據上論斷，應依刑事訴訟法第四百五十二條、第二百九十九條第一項前段、第三百零
三條第三款，刑法第一百八十五條之三、第四十一條第一項前段，罰金罰鍰提高標準
條例第二條，判決如主文。
中      華      民      國      九十二      年      元    月    廿九    日
                                 臺灣臺中地方法院交通法庭
                                        法  官   王  靜  秋
右正本證明與原本無異。
如不服本判決，應於送達後十日內向本院提出上訴狀（須附繕本），上訴於台灣高等
法院台中分院。
                                        書記官
中      華      民      國      九十二      年      元    月    廿九    日
附錄論罪科刑法條
刑法第一百八十五條之三
服用毒品、麻醉藥品、酒類或其他相類之物，不能安全駕駛動力交通工具而駕駛者，
處一年以下有期徒刑、拘役或三萬元以下罰金。


司法院資訊處製作；財團法人民間司法改革基金會備份。
